臺灣桃園地方法院刑事判決　　　　　　　　　　　　　　九十一年度訴字第一一號
　　公　訴　人　臺灣桃園地方法院檢察署檢察官
　　被　　　告　甲○○
右列被告因違反毒品危害防制條例案件，經檢察官提起公訴（九十年度毒偵字第三九
三０號），本院判決如左：
    主  文
甲○○連續施用第一級毒品，累犯，處有期徒刑壹年，扣案海洛因驗餘淨重壹點柒壹
公克（包裝重零點貳伍公克）沒收銷燬之；又連續施用第二級毒品，累犯，處有期徒
刑玖月。應執行有期徒刑壹年柒月，扣案海洛因驗餘淨重壹點柒壹公克（包裝重零點
貳伍公克）沒收銷燬之。
    事  實
一、甲○○前於民國八十四年間因違反妨害兵役治罪條例案件，經臺灣基隆地方法院
    判處有期徒刑三月，於八十五年四月四日執行完畢，詎仍不知悔改，復於八十七
    年間因施用第二級毒品安非他命案件，經臺灣基隆地方法院裁定送觀察、勒戒後
    ，認無繼續施用毒品之傾向，分別由臺灣基隆地方法院於八十七年七月三十一日
    以八十七年易字第二三九號及臺灣基隆地方法院檢察署檢察官於八十七年七月二
    十七日以八十七年度偵字第二八０九號、第二六二九號為免刑及不起訴處分，復
    於八十八年間因施用毒品案件，經觀察、勒戒後，認有繼續施用毒品之傾向，經
    臺灣基隆地方法院裁定送強制戒治，並由臺灣基隆地方法院檢察署檢察官提起公
    訴，經灣基隆地方法院判處有期徒刑六月確定。嗣於停止戒治付保護管束期間，
    復分別基於概括犯意，(一)自八十九年底起至九十年九月二十七日止，連續在其基
    隆市○○區○○里○○路四八巷四八號家中及桃園縣龜山鄉不詳處所等處所施用
    第一級毒品海洛因，及(二)自八十九年三月二十四日起至九十年九月二十三日止年
    底，連續在其住處等處施用第二級毒品安非他命，為警於九十年九月三十日，在
    桃園縣龜山鄉○○路○段半嶺十二號前查獲，並扣得第一級毒品海洛因驗餘淨重
    一點七一公克（包裝重零點二五公克）。
二、案經桃園縣警察局龜山報請臺灣桃園地方法院檢察署檢察官偵查起訴。
    理  由
一、訊據被告甲○○對於右揭時地分別施用第一級毒品海洛因及第二級毒品安非他命
    之事實，坦承不諱，並有第一級毒品海洛因驗餘淨重一點七一公克（包裝重零點
    二五公克）扣案可資佐證，被告為警查獲後所採集之尿液經送檢驗結果，雖未呈
    嗎啡及甲基安非他命陽性反應，惟按海洛因係嗎啡經化學合成之半人工合成品，
    其藥（毒）性高於嗎啡，經吸食或注射進入人体，藉由人體代謝系統之新陳代謝
    ，分解成藥（毒）性較低之嗎啡，由尿液排出人體，故於尿液中，以嗎啡成份檢
    出，又海洛因經注射入人體後，約百分之八十於二十四小時內自尿中排出，一般
    而言，尿液中能否驗出嗎啡陽性反應與其投與量、投與途徑、採尿時間、個人體
    質、及檢驗方法之靈敏度有關，文獻記載之平均可檢出時限約為二十六小時，有
    行政院衛生署藥物食品檢驗局八十一年九月八日（八一）藥檢一字第八一一四八
    八五號函可參，又一般人施用第二級毒品安非他命後距採集尿液可得驗出甲基安
    非他命時間最長不會超過九十六小時，此亦有行政院衛生署藥物食品檢驗局八十
    一年藥檢壹字第○○一五六號函可參，被告為警查獲後所採尿液經檢驗結果，雖
    無嗎啡及甲基安非他命陽性反應，惟被告供承其最後施用毒品海洛因及安非他命
    之時間，均已逾上開可得檢出嗎啡及甲基安非他命之期間，因之，被告之尿液雖
    未檢出嗎啡及甲基安非他命陽性反應，尚不得即認被告未施用毒品；又查被告前
    於八十七年間因施用第二級毒品安非他命案件，經臺灣基隆地方法院裁定送觀察
    、勒戒後，認無繼續施用毒品之傾向，分別由臺灣基隆地方法院於八十七年七月
    三十一日以八十七年易字第二三九號及臺灣基隆地方法院檢察署檢察官於八十七
    年七月二十七日以八十七年度偵字第二八０九號、第二六二九號為免刑及不起訴
    處分，詎被告並未戒斷施用毒品惡習，復於八十八年間因施用毒品案件，經觀察
    、勒戒後，認有繼續施用毒品之傾向，經臺灣基隆地方法院裁定送強制戒治，並
    由臺灣基隆地方法院檢察署檢察官提起公訴，經灣基隆地方法院判處有期徒刑六
    月確定，有臺灣桃園地方法院檢察署被告前案紀錄表一份在卷可稽，被告於停止
    戒治付保護管束期間，再有施用第一、二級毒品海洛因及安非他命犯行，其三犯
    毒品危害防制條例第十條之罪，事證明確，堪以認定，應予依法論科。
二、核被告所為，係犯毒品危害防制條例第十條第一項、第二項之施用第一、二級毒
    品罪，其持有毒品海洛因係為供施用，其持有之低度行為，應為其施用之高度行
    為所吸收，不另論罪，又被告先後多次施用第一、二級毒品海洛因、安非他命，
    均時間緊接，方法相同，所犯係構成要件相同之罪，顯均係基於概括犯意反覆為
    之，均應依刑法第五十六條論以連續犯一罪，並加重其刑，公訴人雖僅就被告施
    用第二級毒品安非他命之犯罪事實一部起訴，惟未起訴部分與起訴部分既有連續
    犯裁判上一罪關係，為起訴效力所及，本院自應併予審理；被告所犯上開二罪，
    犯意各別，罪名亦異，應予分論併罰，又被告有如事實欄所載前案科刑執行情形
    ，有臺灣桃園地方法院檢察署被告前案紀錄表一份在卷可稽，其於有期徒刑執行
    完畢後，五年內再犯本件有期徒刑以上刑之罪，為累犯，應依刑法第四十七條規
    定，加重其刑，並遞加重之。爰審酌被告施用毒品之動機、目的、手段，犯行所
    生之危害，已曾因相同犯行經觀察、勒戒及強制戒治等處遇後猶未能使其知所省
    惕，根絕施用毒品惡習，足徵其沾染甚深，及犯後態度，坦承犯行等一切情狀，
    分別量處如主文所示之刑，並定其應執行刑。扣案白色粉末經送檢驗結果，確為
    第一級毒品海洛因，驗餘淨重一點七一公克（包裝重零點二五公克），有法務部
    調查局鑑定通知書一份在卷可稽，應依毒品危害防制條例第十八條第一項前段規
定，諭知沒收銷燬之。
據上論斷，應依刑事訴訟法第二百九十九條第一項前段，毒品危害防制條例第十條第
一項、第二項、第十八條第一項前段，刑法第十一條前段、第五十六條、第四十七條
、第五十一條第五款，判決如主文。
本案經檢察官黃錦秋到庭執行職務。
中      華      民      國      九十一      年    二      月    十八    日
                                臺灣桃園地方法院刑事第一庭
                                    法  官    黃  斯  偉
右正本證明與原本無異。
如不服本判決，應於判決送達後十日內向本院提出上訴狀( 應附繕本 )，上訴於
臺灣高等法院。
                                    書記官    李  珈  慧
中     華       民      國      九十一      年    二      月    十九    日
附論罪科刑依據之法條：
毒品危害防制條例第十條
施用第一級毒品者，處六月以上五年以下有期徒刑。
施用第二級毒品者，處三年以下有期徒刑。
毒品危害防制條例第十八條第一項
查獲之毒品及專供製造或施用毒品之器具，不問屬於犯人與否，均沒收銷燬之。但合
於醫藥或研究之用者，得不予銷燬。
